【裁判字號】    96,易,5102
【裁判日期】    970526
【裁判案由】    加重竊盜
【裁判全文】
臺灣臺中地方法院刑事判決              96年度易字第5102號
公  訴  人  臺灣臺中地方法院檢察署檢察官
被      告  丙○○
            戊○○
            庚○○
            癸○○
上列被告等因加重竊盜案件，經檢察官提起公訴（96年度偵字第
15253、18805、19743、20250號），本院判決如下：
    主    文
丙○○竊盜，累犯，處有期徒刑陸月，如易科罰金，以新臺幣壹
仟元折算壹日。
戊○○所犯如附表所示之罪，均累犯，各處如附表所示之刑，應
執行有期徒刑肆年，未扣案之鐵製六角扳手磨尖製成之鑰匙壹支
沒收。
庚○○所犯如附表所示之罪，均累犯，各處如附表所示之刑，應
執行有期徒刑年拾月，未扣案之鐵製六角扳手磨尖製成之鑰匙
壹支沒收。
癸○○所犯如附表所示之罪，各處如附表所示之刑，應執行有期
徒刑貳年陸月，未扣案之鐵製六角扳手磨尖製成之鑰匙壹支沒收
。
丙○○、戊○○其餘被訴竊盜部分無罪。
    犯罪事實
一、丙○○前因竊盜、施用第二級毒品案件，先後經法院判處有
    期徒刑8月、6月確定，並經定應執行刑為有期徒刑1年確定
    ，於民國93年5月8日縮刑期滿執行完畢；又因施用第二級毒
    品案件，經法院判處有期徒刑6月確定，於94年6月2日易科
    罰金執行完畢；又因業務過失傷害案件，經法院判處有期徒
    刑5月確定，於95年11月6日易科罰金執行完畢。戊○○前因
    竊盜案件，經法院判處有期徒刑7月確定，於92年3月18日執
    行完畢；又因竊盜、施用第二級毒品案件，先後經法院判處
    有期徒刑4月、6月確定，並經定應執行有期徒刑9月確定，
    於95年9月30日執行完畢。庚○○前因違背安全駕駛致交通
    危險、槍砲彈藥刀械管制條例案件，先後經法院判處有期徒
    刑3月、1年6月確定，嗣經定應執行刑為有期徒刑1年8月確
    定，於93年7月13獲准假釋出監，至93年11月29日假釋期滿
    ，未經撤銷假釋，以已執行論；又於95年間因詐欺案件，經
    法院判處有期徒刑3月確定，於95年11月20日執行完畢。
二、丙○○於96年6月7日中午12時20分許，意圖為自己不法之所
    有，基於竊盜之犯意，駕駛其父甲○○所有之車牌號碼MT－
    8711號自小貨車至臺中縣龍井鄉○○路216巷52號丁○○經
    營之盈隆土木包工工廠，見該工廠北側倉庫大門打開未上鎖
    ，即由大門進入無人住居之該工廠內，徒手竊取倉庫內鐵道
    專用彈簧扣夾約100多公斤，旋為鄰居辛○○發現通知丁○○，報警循線查獲。
三、戊○○、庚○○與癸○○3人或戊○○、庚○○2人，共同基
    於意圖為自己不法所有之犯意聯絡，分別於下述時間、地點
    ，以下列方法，竊取財物：
  (一)於96年4月27日凌晨2時許，由癸○○（綽號黑人）駕駛車號
    不詳之紅色箱型車搭載庚○○、戊○○，至臺中縣烏日鄉○○路○段273號前，由癸○○持戊○○所交付，為戊○○所有
    客觀上足以威脅人生命、身體，可供兇器使用之長約10公分
    以鐵製六角扳手磨尖製成之鑰匙1支（未扣案）發動引擎，
    竊得停放在上址之未○○所有之車牌號碼FI－6750號自小貨
    車，庚○○、戊○○則在旁把風。
  (二)於96年4月27日凌晨某時許，由庚○○駕駛竊得之車牌號碼
    FI－6750號自小貨車搭載癸○○、戊○○，在臺中縣沙鹿鎮
    某空地，共同徒手竊得不詳之人所有之白鐵製洗手檯共計7
    、8個，而後於同日上午7時19分許，將上開贓物載運至臺中
    縣沙鹿鎮蔡文全經營之宏展資源回收場，販賣予不知情之蔡
    文全（已由臺灣臺中地方法院檢察署檢察官另為不起訴處分
    ），共賣得金額新臺幣（下同）9050元。
  (三)於96年4月28日傍晚某時許，癸○○、庚○○及戊○○3人，
    駕駛車牌號碼FI－6750號自小貨車，行經臺中縣龍井鄉○○
    路○段279號前，癸○○、庚○○負責把風，由戊○○徒手竊
    得停放斜對面人行道上寅○○所有之車號NV－5222號自小貨
    車車牌2面，並行駛至偏僻處，將該2面竊得之車牌懸掛於上
    開車號FI－6750號自小貨車上，以掩人耳目。
  (四)於96年4月28日或29日間某時許，癸○○、庚○○及戊○○3
    人，駕駛上開懸掛NV－5222號車牌之自小貨車，行經臺中縣
    大肚鄉○○路○段676號後方空地，由戊○○、癸○○共同徒
    手竊取巳○○所有之白鐵製廚櫃1只，庚○○則在旁把風。
  (五)於96年4月28日或29日間某時許，癸○○、庚○○及戊○○3
    人，駕駛上開自小貨車，在臺中縣大肚鄉○○路6號前，由
    戊○○、癸○○共同徒手竊取申○○所有之白鐵製蒸籠1只
    ，庚○○則在旁把風。
  (六)於96年4月30日中午12時許，由庚○○騎乘不詳車號之機車
    搭載戊○○，至臺中縣龍井鄉之臺灣電力公司臺中火力發電
    廠（下稱臺中火力發電廠）出水口處時，趁丑○○所有之車
    號K4－0383號自小貨車鑰匙未拔下，由庚○○徒手竊得該部
    自小貨車及後車斗之物品（內有快速爐3座、白鐵蒸籠1只、
    瓦斯桶50公斤及20公斤各1桶、擴音機1組、炒鍋1只、白鐵
    湯桶1只、白鐵架1組、飲料5箱、零錢300元），戊○○在旁
    把風，旋於同日下午14時許，由庚○○駕駛該車搭載戊○○
    至臺中縣沙鹿鎮林勝義經營之忠義資源回收場，販賣予不知
    情之林勝義（已由臺灣臺中地方法院檢察署檢察官另為不起
    訴處分），將變賣所得贓款4000多元平分花用。
  (七)於96年4月30日下午9時許，庚○○駕駛上開竊得之車牌號碼
    K4－0383號自小貨車搭載戊○○，至臺中縣龍井鄉○○路○
    段228號前，共同徒手竊取酉○○所有之白鐵製流理檯1個。
  (八)於96年4月30日下午9時後某時許，庚○○駕駛車號K4－0383
    號自小貨車搭載戊○○，至彰化縣伸港鄉○○路○段143號旁
    ，共同徒手竊得卯○○所有之白鐵製流理檯1個。
  (九)於96年5月1日凌晨1時許，庚○○駕駛車號K4－0383號自小
    貨車搭載戊○○，至彰化縣和美鎮○○路120號品香自助餐
    店旁，共同徒手竊得午○○所有之白鐵製流理檯1個。
    嗣經車主未○○於96年4月29日某時，自行在臺中港區之臺
    電進水口橋上，尋獲其失竊之車牌號碼FI－6750號自小貨車
    後，報警循線查獲上開犯罪事實三、(一)、(三)、(六)部分之犯行
    。又於有偵查犯罪職權之公務員發覺前，戊○○向承辦警員
    坦承上開犯罪事實三、(二)、(四)、(五)部分之竊盜犯行，庚○○
    則向承辦警員坦承上開犯罪事實三、(七)、(八)、(九)部分之竊盜
    犯行，並接受裁判，始循線查獲上情。
四、案經辰○○、丁○○訴由臺中縣警察局烏日分局報告及未○○、寅○○、巳○○、申○○、丑○○、酉○○、卯○○及
    午○○訴由內政部警政署臺中港務警察局移送臺灣臺中地方
    法院檢察署檢察官偵查起訴。
    理    由
壹、證據能力
一、按被告以外之人於審判外之言詞或書面陳述，除法律有規定
    者外，不得作為證據，刑事訴訟法第159條第1項固定有明文
    。惟被告以外之人於審判外之陳述，雖不符同法第159條之1
    至之4規定，而經當事人於審判程序同意作為證據，法院審
    酌該言詞陳述或書面陳述作成之情況，認為適當者，亦得為
    證據。又當事人、代理人或辯護人於法院調查證據時，知有
    第159條第1項不得為證據之情形，而未於言詞辯論終結前聲
    明異議者，視為有前項之同意，此據同法第159條之5規定甚
    明。經查本案之證人即被害人辰○○、丁○○、未○○、寅
    ○○、巳○○、申○○、丑○○、酉○○、卯○○、午○○
    、證人即共同被告丙○○、庚○○、戊○○、癸○○、證人
    蘇乙○○、辰○○、辛○○、甲○○、己○○於警詢時之陳
    述，贓物認領保管單、員警職務報告書、扣押物品目錄表、
    臺中港務局指認犯罪嫌疑人紀錄表、臺中縣警察局車輛協尋
    電腦輸入單、尋獲電腦輸入單、宏展資源回收廠舊貨買入登
    記簿、秤量單等，固屬被告以外之人於審判外之陳述，然被
    告已陳明就此證據能力問題無意見，且本院認為以之作為本
    案之證據核屬適當，是依刑事訴訟法第159條之5第1項之規
    定，自得為證據。
二、被告以外之人於偵查中向檢察官所為之陳述，除有顯不可信
    之情況者外，得為證據，刑事訴訟法第159條之1第2項定有
    明文。本件證人蘇乙○○、己○○於偵查中所為之陳述，既
    經以具結，擔保其證言之真實性，且無證據證明有顯不可信
    之情況，是依前揭法條規定，自得為證據。
三、按傳聞法則乃對於被告以外之人於審判外之言詞或書面陳述
    而為之規範。本案卷附現場情形之照片，乃以科學、機器之
    方式，對於當時狀況所為忠實且正確之紀錄，性質上並非供
    述證據，無刑事訴訟法第159條第1項規定傳聞法則之適用，
    與本案待證事實具有自然之關聯性，且無證據證明係公務員
    違法取得之物，依法自得作為證據。
四、關於卷附證人蘇乙○○於96年7月27日偵查筆錄部分：
    證人蘇乙○○（起訴書誤為乙○○）雖於偵查中證稱：「我
    有聽到丙○○跟警察說是大胖忠跟人家偷搬的。」等語（見
    96年度偵字第15253號卷第8頁）。經本院當庭勘驗此部分證
    人蘇乙○○之陳述如下：「（檢察官問：倉庫內的贓物是何
    人搬來放的？）證人乙○○答：我不知道，我姪子（丙○○
    ）有去警察局跟警察說了。」、「（檢察官問：丙○○去警
    察局如何跟警察說？）證人乙○○答：是他跟他們在做筆錄
    ，我只是在旁邊而已，我不知道。」、「（檢察官問：對啊
    ，你在旁邊聽你姪子怎麼說的，說什麼人去跟人家偷搬的？
    ）證人乙○○答：我有聽到叫做大胖忠的，我不知道什麼。
    」、「（檢察官問：聽到叫做大胖忠的去跟人家偷搬的是嗎
    ？）證人乙○○答：對，不知道怎樣我不太，算是一人一位
    這樣，我不太知道。」（見本院卷第200至201頁）。細繹卷
    附偵查筆錄及本院勘驗筆錄，得見偵查筆錄關於檢察官及證
    人蘇乙○○之詢答內容，與本院勘驗之結果顯然有不同之處
    ，足見卷附偵查筆錄之記載，核與檢察官與證人蘇乙○○實
    際之詢答內容，確實有不相符合之情，雖檢察官及被告均未
    聲明異議，然偵查筆錄記載與證人實際證述內容既有不符，
    彰顯前開偵查筆錄不具特信性，而有顯不可信情況，應依刑
    事訴訟法第159條之1第2項之反面解釋，上開記載不符部分
    之偵查筆錄，自應以本院勘驗筆錄代之，方合真實。
貳、有罪部分
一、關於被告丙○○、癸○○、庚○○、戊○○竊盜罪之犯行
（一）上揭犯罪事實二部分之事實，業據被告丙○○於本院審理
      時，坦承不諱，核與證人即被告之父甲○○於警詢中證述
      ；證人即被害人丁○○於警詢、偵查及本院審理時證述；
      證人辛○○於警詢、本院審理時證述情節相符，並有員警
      職務報告書、刑案現場測繪圖及現場照片6張可資佐證，
      足認被告丙○○之自白與事實相符，應堪採信。另公訴意
      旨雖認被告丙○○於前揭時、地係破壞盈隆土木包工廠北
      側倉庫大門之門鎖，而入內竊取被害人丁○○所有之鐵道
      專用彈簧扣夾3噸等語，惟證人丁○○於本院審理時證稱
      ：失竊之彈簧扣夾應係分次被竊取等語（見本院卷第109
      頁），前開失竊之3噸鐵道專用彈簧扣夾是否均係被告所
      竊取，即非無疑；又被告於本院審理時供述：伊至前開倉
      庫時，大門已被打開，伊離開時，並未關上該倉庫大門等
      語，與證人辛○○於本院審理時證述：車子離開時，沒有
      將大門關好等語相符（見本院卷第131頁），與證人丁○○證述：伊趕到現場時，發現大門的鐵鍊上的鎖頭被撬開
      ，但是竊賊已經把大門又關起來，並用鐵鍊練起來，鎖頭
      掛在鐵鍊上，看起來好像沒有被撬開的樣子等語（見本院
      卷第10 8頁）之情狀不同，則上開大門鎖是否為被告丙○○所破壞，即值啟疑，是以，如無其他補強證據足認該大
      門所為被告丙○○所破壞，本於罪疑唯輕原則，尚難遽認
      被告丙○○竊取彈簧扣夾之重量為3噸及有何破壞前開倉
      庫大門門鎖之犯行，公訴意旨此部分應有誤會，附此敘明
      。
（二）就犯罪事實三部分之犯罪事實，業據被告癸○○、庚○○
      、戊○○於警詢、本院審理時坦承不諱，核均與證人未○○、寅○○、巳○○、申○○、丑○○、酉○○、卯○○
      、午○○於警詢時證述失竊情節，及證人蔡文全於警詢時
      證述販賣贓物之情節相符，且有未○○及寅○○之臺中縣
      警察局車輛協尋電腦輸入單、臺中縣警察局車輛尋獲電腦
      輸入單、宏展資源回收廠舊貨買入登記簿、贓物認領保管
      單5份、宏展秤量單共5張、庚○○之指認照片共2張、失
      竊車輛及車牌照片共19張在卷可證，足認被告戊○○等3
      人之自白與事實相符，應堪採信。
（三）綜上所述，本件事證明確，被告丙○○等4人犯行均堪認
      定。
二、刑法關於正犯、幫助犯之區別，係以其主觀之犯意及客觀之
    犯行為標準，凡以自己犯罪之意思而參與犯罪，無論其所參
    與者是否犯罪構成要件之行為，皆為正犯，其以幫助他人犯
    罪之意思而參與犯罪，其所參與者，苟係犯罪構成要件之行
    為，亦為正犯。如以幫助他人犯罪之意思而參與犯罪，其所
    參與者又為犯罪構成要件以外之行為，則為從犯。至於事前
    同謀，事後分贓，並於實施犯罪之際，擔任在外把風，顯係
    以自己犯罪之意思而參與犯罪，即應認為共同正犯，司法院
    院字第2030號解釋可供參照。次按刑法第321條第1項第3款
    之攜帶凶器竊盜罪，所謂兇器，其種類並無限制，凡客觀上
    足對人之生命、身體構成威脅，具有危險性之兇器均屬之，
    本件被告戊○○所攜帶之長約10公分以鐵製六角扳手磨尖製
    成之鑰匙1支，為尖端銳利之器械，足認上開之物客觀上足
    以對人體造成威脅，可認定為兇器。核被告丙○○所為，係
    犯刑法第320條第1項竊盜罪，公訴意旨認被告係破壞為安全
    設備之大門門鎖竊盜（論罪法條誤載為刑法第320條第1項）
    ，雖有未恰，惟其基本社會事實相同，本院自得變更起訴法
    條予以審理。核被告戊○○、庚○○、癸○○就犯罪事實三
    、(一)部分所為，係犯刑法第321條第1項第3款、第4款之攜帶
    兇器、結夥3人以上竊盜罪；其3人就犯罪事實三、(二)至(五)部
    分所為，係犯刑法第321條第1項第4款之結夥3人以上竊盜罪
    ；被告戊○○、庚○○2人就犯罪事實三、(六)至(九)部分所為
    ，均係犯刑法第320條第1項之普通竊盜罪。被告癸○○、庚○○、戊○○等3人就犯罪事實三、(一)至(五)之加重竊盜犯行
    及被告庚○○、戊○○等2人就犯罪事實三、(六)至(九)之普通
    竊盜罪間，有犯意聯絡及行為分擔，應論以共同正犯。又被
    告癸○○、庚○○、戊○○等3人就上開各罪間，犯意各別
    ，行為互殊，應予分論併罰。另被告丙○○前因竊盜、施用
    第二級毒品案件，先後經法院判處有期徒刑8月、6月確定，
    並經定應執行刑為有期徒刑1年確定，於93年5月8日縮刑期
    滿執行完畢；又因施用第二級毒品案件，經法院判處有期徒
    刑6月確定，於94年6月2日易科罰金執行完畢；又因業務過
    失傷害案件，經法院判處有期徒刑5月確定，於95年11月6日
    易科罰金執行完畢。被告戊○○前因竊盜案件，經法院判處
    有期徒刑7月確定，於92年3月18日執行完畢；又因竊盜、施
    用第二級毒品案件，先後經法院判處有期徒刑4月、6月確定
    ，並經定應執行有期徒刑9月確定，於95年9月30日執行完畢
    。被告庚○○前因違背安全駕駛致交通危險、槍砲彈藥刀械
    管制條例案件，先後經法院判處有期徒刑3月、1年6月確定
    ，嗣經定應執行刑為有期徒刑1年8月確定，於93年7月13獲
    准假釋出監，至於93年11月29日假釋期滿，未經撤銷假釋，
    以已執行論；又於95年間因詐欺案件，經法院判處有期徒刑
    3月確定，於95年11月20日執行完畢，此有臺灣高等法院被
    告前案紀錄表在卷可參，被告丙○○、庚○○、戊○○等3
    人，前受有期徒刑執行完畢，5年以內故意再犯本件有期徒
    刑以上之罪，均為累犯，其所犯上開各罪均應依刑法第47條
    第1項加重其刑。再被告戊○○於有偵查犯罪職權之公務員
    發覺前，向承辦警員坦承竊取前開犯罪事實三、(二)、(四)、(五)
    之犯行；被告庚○○於有偵查犯罪職權之公務員發覺前，亦
    向承辦警員坦承竊取前開犯罪事實三、(七)至(九)之犯行，業經
    證人即本案承辦員警子○○於本院審理時證述在卷（見本院
    卷第284頁），堪認被告戊○○就犯罪事實三、(二)、(四)、(五)
    部分；被告庚○○就犯罪事實三、(七)至(九)部分，均係對於未
    發覺之罪自首而受裁判，故均應依刑法第62條前段規定減輕
    其刑，並依法先加後減。爰審酌被告4人年輕力壯，不思以
    正當途徑獲取財物，圖以竊盜財物滿足自己之慾望，犯罪動
    機非良善，惟念本件竊盜過程手段平和，犯後坦承犯行之態
    度等一切情狀，分別量處如主文所示之刑，被告丙○○部分
    並諭知易科罰金之折算標準，被告戊○○、庚○○、癸○○
    部分並定其應執行之刑。鐵製六角扳手磨尖製成之鑰匙1支
    為被告戊○○所有並供犯本件竊盜所用之物，業據被告戊○○、癸○○供述在卷（見本院卷第216頁），雖未扣案，然
    無證據證明業已滅失，故仍應依刑法第38條第1項第2款規定
    宣告沒收。
、無罪部分
一、公訴意旨略以：被告丙○○與戊○○共同意圖為自己不法之
    所有，基於竊盜犯意聯絡，於96年4月13日上午10時許，由
    被告丙○○駕駛其父親甲○○所有之車號MT－8711號自小貨
    車搭載被告戊○○，一同前往位在臺中縣龍井鄉○○○路○
    段359巷61號往北300公尺處辰○○所有，現借由己○○居住
    之貨櫃屋，破壞該貨櫃屋之鐵窗等安全設備，共同竊取屋內
    之工具（含延長線、吸塵器、電線燈、抽水馬達、砂輪機、
    瓦斯爐、瓦斯桶、手推車、乙炔桶、氧氣桶、砂輪片、電焊
    用圍裙、鋼鋸、虎頭鉗、氧氣乙炔風管、工具箱等物品）一
    批。嗣於4月15日，經被害人辰○○報警並在臺中縣龍井鄉
    十張仔巷3號後方供被告丙○○使用之倉庫內，起獲上開失
    竊物品，因認被告丙○○、戊○○涉有刑法第321條第1項第
    2 款之加重竊盜罪嫌云云。
二、按犯罪事實應依證據認定之，無證據不得認定犯罪事實；不
    能證明被告犯罪者，應諭知無罪之判決，刑事訴訟法第154
    條第2項、第301條第1項分別定有明文。又按如未能發現相
    當證據，或證據不足以證明，自不能以推測或擬制之方法，
    以為裁判基礎；認定犯罪事實所憑之證據，無論為直接證據
    或間接證據，其為訴訟上之證明，須於通常一般之人均不致
    於有所懷疑，而得確信其為真實之程度者，始得據之為有罪
    之認定，最高法院40年台上字第86號、76年台上字第4986號
    分別著有判例要旨可資參照。次按刑事訴訟法第161條已於
    91年2月8日修正公布，修正後同條第1項規定：檢察官就被
    告犯罪事實，應負舉證責任，並指出證明之方法。因此，檢
    察官對於起訴之犯罪事實，應負提出證據及說服之實質舉證
    責任。倘其所提出之證據，不足為被告有罪之積極證明，或
    其闡明之證明方法，無從說服法官以形成被告有罪之心證，
    基於無罪推定之原則，自應為被告無罪判決之諭知（最高法
    院92年台上字第128號判例意旨可參）。
三、公訴人認被告丙○○、戊○○有上開加重竊盜罪犯行，無非
    以證人辰○○、己○○於警詢及偵查時之證述、員警職務報
    告書、扣押物品目錄表、現場照片17張為其論據。訊據被告
    丙○○、戊○○堅詞否認有何竊取辰○○財物之犯行，均辯
    稱：係己○○要伊等幫忙搬東西，己○○說要借放在丙○○
    家之倉庫等語。經查：
（一）於96年4月13日下午4時許，被害人辰○○發現其放在臺中
      縣龍井鄉○○○路○段359巷61號貨櫃屋內工具一批（含延
      長線、吸塵器、電線燈、抽水馬達、砂輪機、瓦斯爐、瓦
      斯桶、手推車、乙炔桶、氧氣桶、砂輪片、電焊用圍裙、
      鋼鋸、虎頭鉗、氧氣乙炔風管、工具箱等物品）遭竊等情
      ，固據證人即被害人辰○○於警詢、偵查中證述甚詳，以
      證人辰○○、己○○於警詢及偵查時證述在卷，並有員警
      職務報告書、扣押物品目錄表、現場照片17張附卷可稽，
      惟證人辰○○上開證述及職務報告書、扣押物品目錄表、
      現場照片17張等，僅得證明辰○○有失竊之事實，尚難僅
      憑此即遽行推論被告丙○○、戊○○有竊盜之犯行，而為
      被告2人不利之認定。
（二）上開貨櫃屋為辰○○所有，暫借與己○○居住，己○○持
      有貨櫃屋之鑰匙，失竊之物品均為辰○○所有等情，業據
      證人辰○○、己○○證述在卷。又本件被告丙○○、戊○○2人係受己○○之委託，將上開貨櫃屋之物品搬運至臺
      中縣龍井鄉十張仔巷3號後方供被告丙○○使用之倉庫內
      寄放等情，業據證人即同案被告丙○○證稱：「4月13 日
      上午10時許，我開拖車載運建築鋼筋工作輪休，當日是戊○○到我家聊天，後來己○○也來到我家，己○○說他那
      家公司不做了，因為與老闆不合。我正好開我爸爸的貨車
      MT－8711號回來，己○○就要我與戊○○開上開貨車去貨
      櫃屋搬運他的東西回來，寄放在我家的倉庫，我就與戊○○一起開著我爸爸的貨車去搬己○○的東西。己○○自己
      騎機車，我開貨車載戊○○到貨櫃屋，己○○先到貨櫃屋
      ，當時己○○已經將物品整理好裝在箱子，三個人一起把
      東西搬上車。是己○○告訴我他不要在那邊工作，要把他
      的東西搬走，我才幫他搬。搬回去後我就將那些東西放在
      我家倉庫。」等語（見本院卷第212至213頁）；證人即同
      案被告戊○○亦證稱：「當日是我先到丙○○的家裡，後
      來己○○也來了，己○○叫對丙○○說有一些工廠的東西
      請他幫忙搬，丙○○就說大胖忠在那裡，叫大胖忠幫忙搬
      ，因為當時我在看電視，所以丙○○就叫己○○也一道邀
      我一起去搬東西比較快，己○○就過來請我幫忙搬。己○○自己騎機車在前面先到貨櫃屋，丙○○載我後到，由己○○指揮倒車，我們三個人就把貨櫃屋裡面的東西搬上車
      ，回去丙○○家裡。」等語（見本院卷第214頁），互核
      一致。
（三）而本件係辰○○發現失竊後，懷疑己○○利用暫住機會，
      聯絡外人共同行竊，經辰○○追問下，己○○方坦承失竊
      物品在被告丙○○上開倉庫，並帶領辰○○前往查看，而
      後辰○○方報警處理等情，已據證人辰○○於警詢中證述
      甚詳（見臺中縣警察局烏日分局中縣烏警偵字第09600173
      78號卷第18頁）。是證人己○○證稱：伊發現失竊，因懷
      疑是丙○○的弟弟張寶記竊取，所以才前往丙○○住處查
      看而發現失竊物品云云，核與證人辰○○證述情節不符。
      而證人己○○在無任何跡證之情形下，依其懷疑對象前往
      查看，立即發現失竊物品所在，顯與常情有違，且證人辰
      ○○為被害人，與己○○為友人，應無誣陷己○○之虞，
      故此部分應認證人辰○○之證述為真實。倘被告丙○○、
      戊○○2人非受己○○之委託搬運上開物品，己○○如何
      得知上開物品藏放地點，並於辰○○追問時告知藏放地點
      ？另若己○○係主動發現贓物所在，何以不事先告知辰○○，而是在辰○○追問下，方告知上開物品藏放地點？故
      證人己○○之證述，核與事理有違，尚難採信。
（四）又在上開倉庫除上開物品外，亦發現己○○名義之藥袋之
      事實，業據證人即本案承辦員警劉能勤證述在卷（見本院
      卷第198頁）。倘上開物品係被告丙○○、戊○○2人所竊
      取，衡情豈有竊取毫無用處之藥袋之理？在上開倉庫既有
      己○○之藥袋，核與一般搬家時將雜物一併搬離之情形相
      符，是被告丙○○、戊○○2人辯稱係受己○○委託搬運
      等語，即非無據。
（五）再上開貨櫃屋僅鐵窗鐵條遭剪斷，門鎖並未遭破壞等情，
      業據證人辰○○於警詢中證述甚詳（見臺中縣警察局烏日
      分局中縣烏警偵字第0960017378號卷第17頁）。而證人即
      員警劉能勤於本院審理時亦證述：「鐵窗的鐵條被油壓剪
      剪斷三、四根撬開，撬開的寬度要很瘦小的人才可以爬進
      去，門的部分沒有被破壞」、「...，被告二人應該是鑽
      不過去，因為當時以我的體態也爬不過那個洞，而在場被
      告二人的體型比我略微粗壯，以此方式判斷被告二人應該
      是鑽不過去。」等語（見本院卷第198至199頁），互核一
      致。如被告丙○○、戊○○2人可開啟上開貨櫃屋大門門
      鎖，又何須大費周章剪斷無法供其攀越之鐵窗鐵條？如被
      告丙○○、戊○○2人不能開啟上開貨櫃屋大門門鎖，遭
      剪斷之鐵窗鐵條既無法供其攀越，被告2人又如何能進入
      上開貨櫃屋內行竊？故依被告2人之體態既無法通過被剪
      斷的鐵窗，而現場貨櫃屋大門門鎖又未遭破壞等情觀之，
      顯然行竊之人意圖誤導辰○○及員警偵辦方向，使辰○○
      相信確遭人行竊，並使員警誤以為行竊之人係以破壞鐵窗
      鐵條之方式，進入上開貨櫃屋內行竊，然本件應係開啟大
      門門鎖進入該貨櫃屋內行竊。而本件證人己○○係持有貨
      櫃屋鑰匙之人，核與被告丙○○、戊○○2人辯稱係由己○○帶領渠等前往搬運物品情節相符，足認本件應係被告
      丙○○、戊○○2人受己○○之委託前往搬運上開物品。
（六）準此，本件被告丙○○、戊○○2人既係受己○○之委託
      而搬運上開物品，且搬運地點又為己○○居住處，被告2
      人自無不法所有之意圖，自難以竊盜罪相繩。
四、綜上所述，本件依公訴人所舉之證據及其指出之證明方法，
    尚不足使本院就被告丙○○、戊○○2人上開竊盜犯行，產
    生確信之心證。此外，復查無其他積極證據足以證明被告確
    有公訴人所指犯行，自應為被告2人無罪之諭知。
據上論斷，應依刑事訴訟法第299條第1項前段、第300條、第301
條第1項，刑法第28條、第320條第1項、第321條第1項第3款、第
4款、第47條第1項、第62條前段、第51條第5款、第38條第1項第
2款、第41條第1項前段，刑法施行法第1條之1，判決如主文。
本案經檢察官壬○○到庭執行職務
中    華    民    國    97    年     5    月    26    日
                  刑事第十六庭  法  官  楊文廣
上正本證明與原本無異。
如不服本判決，應於收受送達後10日內向本院提出上訴書狀（應
敘述具體理由並附繕本）。
上訴書狀如未敘述理由，應於上訴期間屆滿後20日內補提理由書
於本院。
                                書記官  葉泰濃
中    華    民    國    97    年     5    月    26    日
附錄本案所犯法條：
刑法第320條第1項：
意圖為自己或第三人不法之所有，而竊取他人之動產者，為竊盜
罪，處5年以下有期徒刑、拘役或 5 百元以下罰金。
意圖為自己或第三人不法之利益，而竊佔他人之不動產者，依前
項之規定處斷。
刑法第321條第1項：
犯竊盜罪而有左列情形之一者，處六月以上、五年以下有期徒刑
：
一、於夜間侵入住宅或有人居住之建築物、船艦或隱匿其內而犯
    之者。
二、毀越門扇、牆垣或其他安全設備而犯之者。
三、攜帶兇器而犯之者。
四、結夥三人以上而犯之者。
五、乘火災、水災或其他災害之際而犯之者。
六、在車站或埠頭而犯之者。
附表：（被告戊○○部分）
┌─┬──────────────────────┬─────┐
│編│  所犯之罪名、宣告之刑期及沒收              │備     註 │
│號│                                            │          │
├─┼──────────────────────┼─────┤
│1 │戊○○結夥三人以上、攜帶兇器竊盜，累犯，處有│事實欄三、│
│  │期徒刑捌月，未扣案之鐵製六角扳手磨尖製成之鑰│(一)之犯行  │
│  │匙壹支沒收。                                │          │
├─┼──────────────────────┼─────┤
│2 │戊○○結夥三人以上竊盜，累犯，處有期徒刑伍月│事實欄三、│
│  │。                                          │(二)之犯行  │
├─┼──────────────────────┼─────┤
│3 │戊○○結夥三人以上竊盜，累犯，處有期徒刑柒月│事實欄三、│
│  │。                                          │(三)之犯行  │
├─┼──────────────────────┼─────┤
│4 │戊○○結夥三人以上竊盜，累犯，處有期徒刑伍月│事實欄三、│
│  │。                                          │(四)之犯行  │
│  │                                            │          │
├─┼──────────────────────┼─────┤
│5 │戊○○結夥三人以上竊盜，累犯，處有期徒刑伍月│事實欄三、│
│  │。                                          │(五)之犯行  │
├─┼──────────────────────┼─────┤
│6 │戊○○共同竊盜，累犯，處有期徒刑陸月。      │事實欄三、│
│  │                                            │(六)之犯行  │
├─┼──────────────────────┼─────┤
│7 │戊○○共同竊盜，累犯，處有期徒刑陸月。      │事實欄三、│
│  │                                            │(七)之犯行  │
├─┼──────────────────────┼─────┤
│8 │戊○○共同竊盜，累犯，處有期徒刑陸月。      │事實欄三、│
│  │                                            │(八)之犯行  │
├─┼──────────────────────┼─────┤
│9 │戊○○共同竊盜，累犯，處有期徒刑陸月。      │事實欄三、│
│  │                                            │(九)之犯行  │
└─┴──────────────────────┴─────┘
附表：（被告庚○○部分）
┌─┬──────────────────────┬─────┐
│編│  所犯之罪名、宣告之刑期及沒收              │備     註 │
│號│                                            │          │
├─┼──────────────────────┼─────┤
│1 │庚○○結夥三人以上、攜帶兇器竊盜，累犯，處有│事實欄三、│
│  │期徒刑捌月，未扣案之鐵製六角扳手磨尖製成之鑰│(一)之犯行  │
│  │匙壹支沒收。                                │          │
├─┼──────────────────────┼─────┤
│2 │庚○○結夥三人以上竊盜，累犯，處有期徒刑柒月│事實欄三、│
│  │。                                          │(二)之犯行  │
├─┼──────────────────────┼─────┤
│3 │庚○○結夥三人以上竊盜，累犯，處有期徒刑柒月│事實欄三、│
│  │。                                          │(三)之犯行  │
├─┼──────────────────────┼─────┤
│4 │庚○○結夥三人以上竊盜，累犯，處有期徒刑柒月│事實欄三、│
│  │。                                          │(四)之犯行  │
│  │                                            │          │
├─┼──────────────────────┼─────┤
│5 │庚○○結夥三人以上竊盜，累犯，處有期徒刑柒月│事實欄三、│
│  │。                                          │(五)之犯行  │
├─┼──────────────────────┼─────┤
│6 │庚○○共同竊盜，累犯，處有期徒刑陸月。      │事實欄三、│
│  │                                            │(六)之犯行  │
├─┼──────────────────────┼─────┤
│7 │庚○○共同竊盜，累犯，處有期徒刑肆月。      │事實欄三、│
│  │                                            │(七)之犯行  │
├─┼──────────────────────┼─────┤
│8 │庚○○共同竊盜，累犯，處有期徒刑肆月。      │事實欄三、│
│  │                                            │(八)之犯行  │
├─┼──────────────────────┼─────┤
│9 │庚○○共同竊盜，累犯，處有期徒刑肆月。      │事實欄三、│
│  │                                            │(九)之犯行  │
└─┴──────────────────────┴─────┘
附表：（被告癸○○部分）
┌─┬──────────────────────┬─────┐
│編│  所犯之罪名、宣告之刑期及沒收              │備     註 │
│號│                                            │          │
├─┼──────────────────────┼─────┤
│1 │癸○○結夥三人以上、攜帶兇器竊盜，處有期徒刑│事實欄三、│
│  │柒月，未扣案之鐵製六角扳手磨尖製成之鑰匙壹支│(一)之犯行  │
│  │沒收。                                      │          │
├─┼──────────────────────┼─────┤
│2 │癸○○結夥三人以上竊盜，處有期徒刑陸月。    │事實欄三、│
│  │                                            │(二)之犯行  │
├─┼──────────────────────┼─────┤
│3 │癸○○結夥三人以上竊盜，處有期徒刑陸月。    │事實欄三、│
│  │                                            │(三)之犯行  │
├─┼──────────────────────┼─────┤
│4 │癸○○結夥三人以上竊盜，處有期徒刑陸月。    │事實欄三、│
│  │                                            │(四)之犯行  │
│  │                                            │          │
├─┼──────────────────────┼─────┤
│5 │癸○○結夥三人以上竊盜，處有期徒刑陸月。    │事實欄三、│
│  │                                            │(五)之犯行  │
└─┴──────────────────────┴─────┘


司法院資訊處製作；財團法人民間司法改革基金會備份。
